# 请教陈版，发送至项目现场安装的材料的会计处理

提问人：CathyMai 时间：2023-09-03 15:22:
请教陈版主
公司将原材料发送至客户现场，并安排项目人员在现场进行组装、调试等，时间一般需要几个月。那原材料发送至项目现场后，是属于发出商品，还是应该计入生产成本？是否应该在项目组装调试完成之后，客户验收确认之前，才属于发出商品？

回答人：chenyiwei
一般可以这样理解，“在项目组装调试完成之后，客户验收确认之前，才属于发出商品”，此前仍作为原材料核算。